【裁判字號】    88,易,3704
【裁判日期】    890202
【裁判案由】    妨害公務
【裁判全文】
臺灣板橋地方法院刑事判決                        八十八年度易字第三七四號
    公  訴  人  臺灣板橋地方法院檢察署檢察官
    被      告  丙○○
右列被告因妨害公務案件，經檢察官提起公訴（八十七年度偵字第一五四七二號），
本院判決如左：
    主  文
丙○○對於公務員依法執行職務時，施強暴，處拘役肆拾日，如易科罰金，以參佰元
折算壹日。
    事  實
一、丙○○於民國八十七年三月二十七日二十二時許，因酒後躲入戊○○開設位於台
    北縣板橋市○○街二十一號「唯達商店」內不肯離去，台北縣警察局板橋分局板
    橋派出所警員乙○○與丁○○據報前往處理依法執行職務時，詎丙○○拒絕隨警
    員回派出所，而與警員丁○○等人拉扯，並出手毆打丁○○（傷害部分未據告訴
    ），以此強暴方法妨害警員丁○○等人執行其公務，嗣警員將丙○○帶回板橋派
    出所仍在所內吵鬧，並踢翻損壞花瓶（毀損部分未據告訴）。
二、案經台北縣警察局移請台灣板橋地方法院檢察署檢察官偵查起訴。
    理  由
一、訊據被告丙○○矢口否認有出手打警員之犯行，辯稱警員帶其上車時，並無反抗
    ，且當時雙手被拷上手銬，不可能揮拳打人云云。惟查右揭犯罪事實，業據現場
    處理警員即證人乙○○、丁○○、甲○○證述明確，丁○○並稱被告在派出所踢
    翻椅子及大型花瓶才將被告上手銬（見本院八十八年十一月三日訊問筆錄），及
    甲○○稱一直到派出所時，被告大吵大鬧，才把被告上手銬等語（見本院八十九
    年一月二十日審判筆錄），參以證人戊○○於警訊證述當時警員要被告上巡邏車
    ，被告不上車，警察將被告拉上車等情（見偵查卷第二十一頁反面），是被告上
    開所辯顯係卸責之詞，不足採信，其犯行堪以認定。
二、核被告所為，係犯刑法第一百三十五條第一項之妨害公務員執行職務罪。爰審酌
    被告之智識程度、犯罪之動機、目的、手段及犯後態度等一切情狀，量處如主文
    所示之刑，並諭知易科罰金之折算標準。
據上論斷，應依刑事訴訟法第二百九十九條第一項前段、刑法第一百三十五條第一項
、第四十一條，罰金罰鍰提高標準條例第一條前段、第二條，判決如主文。
本案經檢察官呂永魁到庭執行職務。
中      華      民      國      八十九      年    二    月      二      日
                                      臺灣臺北地方法院刑事第三庭
                                          法  官  李  幼  妃
右正本證明與原本無異。
如不服本判決，應於判決送達後十日內，向本院提出上訴狀。
                                          書記官  強  梅  芳
中      華      民      國      八十九      年    二    月      九      日
附錄本案論罪科刑法條全文
刑法第一百三十五條第一項
對於公務員依法執行職務時，施強暴脅迫者，處三年以下有期徒刑、拘役或三百元以
下罰金。
意圖使公務員執行一定之職務或妨害其依法執行一定之職務或使公務員辭職而施強暴
脅迫者亦同。
犯前二項之罪，因而致公務員於死者，處無期徒刑或七年以上有期徒刑；致重傷者，
處三年以上、十年以下有期徒刑。


司法院資訊處製作；財團法人民間司法改革基金會備份。
